【裁判字號】    96,易,3220
【裁判日期】    970128
【裁判案由】    傷害
【裁判全文】
臺灣臺北地方法院刑事判決              96年度易字第3220號
公  訴  人  臺灣臺北地方法院檢察署檢察官
被      告  丙○○
            乙○○
上列被告等因傷害案件，經檢察官提起公訴（九十六年度偵字第
二四一八二號），本院判決如下：
    主  文
丙○○、乙○○均無罪。
    理  由
一、公訴意旨略以：被告丙○○及乙○○於民國九十六年八月二
    十七日下午九時四十五分許，在臺北縣新店市○○路○段三
    ０二號之「名流水岸餐廳」前，因懷疑告訴人甲○○在該餐
    廳館長前誹謗渠等，竟共同基於傷害之犯意，徒手毆打告訴
    人甲○○，致告訴人甲○○受有後側頭皮瘀挫傷之傷害，因
    認被告丙○○及乙○○均涉犯刑法第二百七十七條第一項之
    傷害罪嫌。
二、按犯罪事實應依證據認定之，無證據不得認定犯罪事實，又
    不能證明被告犯罪或其行為不罰者，應諭知無罪之判決，刑
    事訴訟法第一百五十四條第二項、第三百零一條第一項分別
    定有明文。次按認定不利於被告之事實，須依積極證據，茍
    積極之證據本身存有瑕疵而不足為不利於被告事實之認定，
    即應為有利於被告之認定，更不必有何有利之證據，而此用
    以證明犯罪事實之證據，猶須於通常一般人均不至於有所懷
    疑，堪予確信其已臻真實者，始得據以為有罪之認定，倘其
    證明尚未達到此一程度，而有合理性之懷疑存在，致使無從
    為有罪之確信時，即應為無罪之判決，此有最高法院八十二
    年度臺上字第一六三號判決、七十六年臺上字第四九八六號
    、三十年上字第八一六號等判例意旨可資參照。末按告訴人
    之告訴，係以使被告受刑事訴追為目的，是其陳述是否與事
    實相符，仍應調查其他證據以資審認，亦據最高法院五十二
    年臺上字第一三００號判例闡釋甚明。
三、公訴人認被告侯朝賢及乙○○涉犯傷害罪嫌，無非係以告訴
    人甲○○於警詢、偵查及本院中之證詞及中山綜合醫院診斷
    證明書一紙為其主要論據。訊據被告丙○○、乙○○均堅詞
    否認有何傷害之犯行，均辯稱：伊等與告訴人甲○○均為「
    名流水岸餐廳」之同事，當日下班後，伊等二人即與另一名
    同事唐培源去吃麵，之後上山聊天，並未遇到告訴人甲○○
    ，亦未共同毆打告訴人甲○○，否認涉有傷害犯行等語。
四、經查：
  (一)程序部分（證據能力）：
    按被告以外之人於審判外之言詞或書面陳述，除法律有規定
    者外，不得作為證據；被告以外之人，於偵查中向檢察官所
    為之陳述，除顯有不可信之情況者外，得為證據；又被告以
    外之人於審判外之陳述，雖不符合同法第一百五十九條之一
    至第一百五十九條之四之規定，但經當事人於審判程序同意
    作為證據，法院審酌該言詞陳述或書面陳述作成時之情況，
    認為適當者，亦得為證據。當事人、代理人或辯護人於法院
    調查證據時，知有第一百五十九條第一項不得為證據之情形
    ，而未於言詞辯論終結前聲明異議者，視為有前項之同意，
    刑事訴訟法第一百五十九條第一項、第一百五十九條之一第
    一項及第一百五十九條之五分別定有明文。查本件被告丙○○、乙○○對於卷內之供述證據及非供述證據，於本院準備
    程序及審判期日中均不爭執其證據能力，自得採為證據。
  (二)實體部分：
  １告訴人甲○○於九十六年八月二十七日經醫師診斷受有後側
    頭皮瘀挫傷等傷害一節，業據告訴人甲○○於警詢、偵查及
    本院審理中均指訴甚明，且有中山綜合醫院診斷證明書一紙
    附卷可稽。
  ２告訴人甲○○固於警詢、偵查及本院審理中均指稱其當日所
    受傷害係被告丙○○、乙○○因懷疑其在「名流水岸餐廳」
    館長前誹謗該二人，故於九十六年八月二十七日晚間九時四
    十五分許，在前揭餐廳前共同徒手毆打所致等語。然被告丙○○、乙○○自警詢、偵查及本院審理中均堅詞否認有何傷
    害犯行，而被告乙○○於本院審理中以證人身分結證稱：「
    我一般都是晚上九點半下班，我下班之後，就找丙○○及唐
    培源三人一起出去新烏路上之麵店吃麵，是有店面之那種，
    我們三個人都沒有喝酒，吃麵吃半個多小時，之後大約十點
    多就三個人騎乘兩台機車，我載唐培源，丙○○自己騎乘一
    台車，去烏來山上之涼亭聊天，都沒有其他人加入，待到半
    夜，半夜下山時間不記得」、「在麵攤之麵的時候，中間沒
    有人離開過」等語（見本院九十七年一月十四日審判筆錄）
    。另被告丙○○於本院審理中以證人身分結證稱：「下班之
    後我就約乙○○及唐培源去宿舍一起去換衣服，之後就直接
    去吃麵，在屈尺之小吃店吃麵，不知道是龜山還是屈尺，沒
    有店名，當時有唐培源及乙○○及我一起去吃，中間沒有其
    他人去吃，之後就回去宿舍牽車子再去山上，當時我們牽兩
    台車，一台是乙○○的機車，一台是總主廚之機車，我們三
    個人一起上山，乙○○載唐培源，我自己騎乘一台車，是麵
    吃完大約十點左右上山喝酒，很晚才下山，時間不記得。在
    山上一個平台看夜景，之後我們也有去朋友家」等語（見本
    院九十七年一月十四日審判筆錄）。則被告乙○○與丙○○
    就當日晚間二人之行程，均稱其二人當晚下班後，與唐培源
    一起去吃麵，之後上山聊天，並無重大矛盾之處。公訴人雖
    於本院審理中提出告訴人甲○○使用之000000000
    0號、被告乙○○使用之0000000000號及案外人
    唐培源使用之0000000000號行動電話之通聯紀錄
    各一件，指稱被告乙○○於九十六年八月二十七日晚間十時
    至同年八月二十八日凌晨二時，發話地點均在臺北縣新店市
    ○○路六號九樓頂，與被告乙○○平日上班地點相同，佐證
    被告乙○○當晚並未離開「名流水岸餐廳附近」，其於本院
    審理中前揭所辯不可採信。然由告訴人甲○○之行動電話通
    聯紀錄觀之，其於九十六年八月二十七日下午六時十三分發
    話，基地台位置在臺北縣新店市○○路六號九樓頂，之後至
    同日晚間十時十一分再有發話紀錄，基地台位置則於臺北縣
    新店市○○街三八號七樓。另由被告乙○○之行動電話通聯
    紀錄觀之，其於九十六年八月二十七日下午三時二十分許有
    通話紀錄，基地台位置在臺北縣新店市○○路六號九樓頂，
    之後於九十六年八月二十七日晚間十時十六分許及同日晚間
    十時十七分許，方再有通話紀錄，基地台位置亦在臺北縣新
    店市○○路六號九樓頂，之後遲至九十六年八月二十八日上
    午二時十七分許，始再有通話紀錄，基地台位置同在臺北縣
    新店市○○路六號九樓頂。另案外人唐培源於九十六年八月
    二十七日下午四時九分許，有受話紀錄，基地台位置在臺北
    縣新店市○○路六號九樓頂，之後遲至九十六年八月二十八
    日上午一時二十三分許，再有發話紀錄，基地台位置亦在臺
    北縣新店市○○路六號九樓頂，此有公訴人提出之通聯紀錄
    三件附卷可參。則以此通聯紀錄及告訴人甲○○、被告乙○○與案外人唐培源之作息習慣，可知被告乙○○及告訴人甲○○之工作地點即「名流水岸餐廳」之行動電話基地台位置
    應在臺北縣新店市○○路六號九樓頂，惟此通聯紀錄僅可證
    明被告乙○○於九十六年八月二十七日晚間十時十六分及十
    七分許仍在「名流水岸餐廳」附近，其自十時十七分後至同
    年八月二十八日上午二時十七分許，並無任何通聯紀錄可以
    證明其行蹤，且此通聯紀錄似與被告乙○○於本院審理中陳
    稱當晚吃麵完後隨即上山聊天等語相符，實難以此通聯紀錄
    證明被告乙○○、丙○○所辯不可採信，亦難證明告訴人甲○○所受前揭傷害為被告丙○○、乙○○二人所為。又告訴
    人甲○○指稱被告丙○○及乙○○係因懷疑其向餐廳館長誹
    謗該二人而遭傷害，然此部分依卷內資料亦無證據足資證明
    ，亦難認定被告丙○○、乙○○二人有傷害告訴人甲○○之
    動機。
  ３綜上所述，告訴人雖於九十六年八月二十七日經醫師診斷受
    有後側頭皮瘀挫傷等傷害，然被告丙○○、乙○○二人於警
    詢、偵查及本院審理中就其當晚行蹤之證詞，並無重大矛盾
    之處，依卷內證據亦不足以證明告訴人甲○○所受之傷害確
    為被告丙○○、乙○○二人所為，實難僅憑告訴人甲○○片
    面之指訴，即認被告丙○○、乙○○二人涉有傷害犯行。此
    外，本案復查無其他積極證據，足資證明被告丙○○、乙○○涉有何傷害之犯行，揆諸首揭規定及說明，本案仍屬不能
    證明被告犯罪，應為無罪判決之諭知，以昭慎重。
據上論斷，應依刑事訴訟法第三百零一條第一項，判決如主文。
本案經檢察官陳焜昇到庭執行職務。
中    華    民    國    97    年     1    月    28    日
                  刑事第十三庭法  官  郭顏毓
上正本證明與原本無異。
如不服本判決，應於判決送達後10日內向本院提出上訴狀（應抄
附繕本）。告訴人或被害人如對於本判決不服者，應具備理由請
求檢察官上訴，其上訴期間之計算係以檢察官收受判決正本之日
期為準。
                                書記官 潘文賢
中    華    民    國    97    年    1     月    29    日


司法院資訊處製作；財團法人民間司法改革基金會備份。
